WESLEY VAN BALEN

FRONT-END DEVELOPER

INFORMATIE

ADRES

Prikkorf 41, Hoogvliet, 3192ZA, Nederland

TELEFOON

0611774244

E-MAIL

wvanbalen@gmail.com

GEBOORTEDATUM / PLAATS

22-04-1999 Spijkenisse

RIJBEWIJS

Rijbewijs B

NATIONALITEIT

Nederlandse

SOCIAL

<u>Portfolio Wesley van Balen</u>

<u>LinkedIn</u>

VAARDIGHEDEN

HTML

.

CSS/SASS

 \bullet \bullet \bullet \circ

Javascript / jQuery

 \bullet \bullet \circ \circ

Version Control

 \bullet \bullet \circ \circ

UI/UX

 \bullet \bullet \bullet \circ

CMS

 \bullet \bullet \circ \circ

Teamwork

 \bullet \bullet \bullet \circ

TALEN

Nederlands

• • • •

PROFIEL

Gepassioneerde Front-End Developer met meerdere jaren ervaring. Heeft ervaring in meerdere talen en manieren van werken. Daarnaast ook ervaring in de Back-End en met het geven van leiding aan groepen medewerkers. Is gedreven en kan een goede zelfreflectie uitvoeren en hier verbetering uit halen.

WERKERVARING

Vulploegmedewerker, Plusmarkt Slingerland

Rockanje

Mrt 2015 — Aug 2016

Vulploegmedewerker op de afdeling DKW, het vullen & verzorgen van de schappen met daarnaast randtaken als kassa draaien en magazijnmedewerker.

Vulploegmedewerker, Jumbo Supermarkten

Hoogvliet Zalmplaat

Jan 2017 — Nov 2017

Vulploegmedewerker op de afdeling DKW, het vullen & verzorgen van de schappen met daarnaast randtaken als kassa draaien en magazijnmedewerker.

1e Medewerker DKW, Jumbo Supermarkten

Hoogvliet Zalmplaat

Nov 2017 — Heden

Verantwoordelijk voor de afdeling DKW. Wanneer er geen andere le Medewerker is daarnaast ook verantwoordelijkheid over de hele winkel. Afsluiten & openen van de winkel en het leiden van de gehele ploeg medewerkers.

OPLEIDING

Havo - Natuur & Techniek, De Ring van Putten

Spijkenisse

Sep 2011 — Jul 2016

5 Jarige Havo opleiding met behaald diploma.

MBO Applicatie & Mediaontwikkelaar, Techniek College Rotterdam

Spijkenisse

Sep 2019 — Heden

3 Jarige MBO opleiding tot Applicatie & Mediaontwikkelaar.

REFERENTIES

Referenties op aanvraag

EXTRACURRICULAIRE ACTIVITEITEN

1e Medewerker DKW, Jumbo Supermarkten

Hoogvliet Zalmplaat

Nov 2017 — Heden

Engels

.

Duits

ullet 0 0 0 0

HOBBY'S

Autorijden, eigen projecten programmeren, websites & apps designen.

Verantwoording voor heel de winkel. Openen & afsluiten en daarnaast leiding over het personeel.